【裁判字號】    95,訴,259
【裁判日期】    950627
【裁判案由】    公共危險等
【裁判全文】
臺灣新竹地方法院宣示判決筆錄           95年度訴字第259號
公  訴  人  臺灣新竹地方法院檢察署檢察官
被      告  羅志偉
指定辯護人  本院公設辯護人甲○○
上列被告因公共危險等案件，檢察官提起公訴（95年度偵緝字第
102號）後，聲請改依協商程序而為判決，本院於中華民國95年
6月27日下午5時在本院刑事第六法庭宣示判決，出席職員如下：
法官起立朗讀判決主文、犯罪事實要旨、處罰條文及告以上訴限
制、期間並提出上訴狀之法院，且諭知記載其內容：
一、主  文：
    羅志偉放火燒燬他人所有之菜籃、碗盤、免洗碗，致生公共
    危險，處有期徒刑壹年貳月。緩刑年。扣案打火機壹只沒
    收之。
二、犯罪事實要旨：
    羅志偉於民國94年12月13日6時45分許，在乙○○所設位於
    新竹縣竹東鎮○○路20號之紅鴻快炒店內消費，因酒後心生
    不快，與乙○○發生爭執，詎羅志偉竟基於恐嚇他人生命、
    身體之犯意及放火燒燬乙○○所有放置於桌上之菜籃、碗盤
    、菜刀及免洗碗等雜物之犯意，接續2次打開該店內桶裝瓦
    斯開關，以自備之打火機引燃瓦斯氣體，於第1次打開桶裝
    瓦斯開關點燃火苗後，自行將開關關掉，約隔10分許，又第
    2次打開桶裝瓦斯開關再次點燃火苗，因火勢延燒燒毀乙○
    ○所有放置於桌上之菜籃、碗盤、菜刀及免洗碗等雜物方式
    ，加害生命、身體之行為恐嚇乙○○，使其心生畏懼致生危
    害於安全，並造成在場人賴盛煒之恐慌，致生公共危險，幸
    經乙○○以鐵鍋裝水撲滅火勢，並報警處理，始查獲上情，
    並扣得打火機1只。
三、處罰條文：
    刑法第175條第1項。
四、協商判決除有刑事訴訟法第454條之4第1項第1款於本訊問程
    序終結前，被告撤銷協商合意或檢察官撤回協商聲請者；第
    2款被告協商之意思非出於自由意志者；第4款被告所犯之罪
    非第455條之2第1項所定得以協商判決者；第6款被告有其他
    較重之裁判上一罪之犯罪事實者；第7 款法院認應諭知免刑
    或免訴、不受理者情形之一，及違反同條第二項「法院應於
    協商合意範圍內為判決；法院為協商判決所科之刑，以宣告
    緩刑或2 年以下有期徒刑、拘役或罰金為限」之規定者外，
    檢察官與被告均不得上訴。
五、如有前項得上訴之情形，得自收受宣示判決筆錄送達之日起
    十日內，向本院提出上訴書狀，上訴於第二審法院。
中    華    民    國  95     年  6     月   27        日
                     刑事第一庭法  官  李毓華
                               書記官  李佩真
以上筆錄正本證明與原本無異。
中    華    民    國  95     年  6     月   27        日
                               書記官  李佩真
附錄本案論罪科刑法條全文：
中華民國刑法第175條第1項(放火燒燬住宅等以外之物罪)
放火燒燬前二條以外之他人所有物，致生公共危險者，處 1 年以
上 7 年以下有期徒刑。


司法院資訊處製作；財團法人民間司法改革基金會備份。
